---
title: "Evaluación del Volumen óptimo de agua de riego en el cultivo de arroz (Oryza sativa l.) Variedad INIA 515 CAPOTEÑA - Valle del Chira"
author: "Sebastian Casas-Niño; Jose Luis Vilela Pingo; Leslie Alberca; Flavio Lozano-Isla."
format:
  html:
    toc: true
    toc-expand: true
    toc-depth: 4
    toc-location: left
    number-sections: true
    self-contained: true
    code-fold: true
    output-file: "ESM_1"
editor_options: 
  chunk_output_type: console
execute: 
  warning: false
  message: false
  echo: true
---

# Project Setup

```{r}
#| label:  setup
library(emmeans)
library(corrplot)
library(multcomp)
library(FSA)
library(agricolae)
library(tidyverse)
library(car)
library(lme4)
source('https://inkaverse.com/setup.r')
```

# Data import

```{r}
gs <- "https://docs.google.com/spreadsheets/d/10e-foXp3XlmSt3xHje4MmSKIYnUGZHgLvbtC3p9HPd8/edit?gid=0#gid=0" %>% 
  as_sheets_id()

morfo <- gs %>% 
  range_read(ss = .,sheet = "morfometria") %>% 
  mutate(across(1:5, ~ as.factor(.)))

glimpse(morfo)

rend <- gs %>% 
  range_read(ss = .,sheet = "rendimiento") %>% 
  mutate(across(1:5, ~ as.factor(.)))

glimpse(rend)

mol <- gs %>% 
  range_read(ss = .,sheet = "molineria") %>% 
  mutate(across(1:5, ~ as.factor(.)))

glimpse(mol)
```

# References

Broman, K. W., & Woo, K. H. (2017). Data organization in spreadsheets. The American Statistician, 72(1), 2–10. https://doi.org/10.1080/00031305.2017.1375989

Zuur, A. F., Ieno, E. N., & Elphick, C. S. (2009). A protocol for data exploration to avoid common statistical problems. Methods in Ecology and Evolution, 1(1), 3–14. https://doi.org/10.1111/j.2041-210x.2009.00001.x

Francoishusson. (2017, July 13). PCA course using FactoMineR | R-bloggers. R-bloggers. https://www.r-bloggers.com/2017/07/pca-course-using-factominer/

Kozak, M., & Piepho, H. (2017). What’s normal anyway? Residual plots are more telling than significance tests when checking ANOVA assumptions. Journal of Agronomy and Crop Science, 204(1), 86–98. https://doi.org/10.1111/jac.12220

Tanaka, E., & Hui, F. K. C. (2019). Symbolic formulae for linear mixed models. In Communications in computer and information science (pp. 3–21). https://doi.org/10.1007/978-981-15-1960-4_1

Schielzeth, H., Dingemanse, N. J., Nakagawa, S., Westneat, D. F., Allegue, H., Teplitsky, C., Réale, D., Dochtermann, N. A., Garamszegi, L. Z., & Araya‐Ajoy, Y. G. (2020). Robustness of linear mixed‐effects models to violations of distributional assumptions. Methods in Ecology and Evolution, 11(9), 1141–1152. https://doi.org/10.1111/2041-210x.13434

# Research Objective

1. Determinar la influencia del volumen de riego en el comportamiento agronomorfológico y calidad del cultivo de arroz.

> Figura: Respuesta agromorfológica del arroz a diferentes volumenes de riego. (a) Altura de planta. (b) Macollos x golpe (c) Longitud de panoja. (d) Ancho de grano (e) Longitud de grano (f) Panojas x m2 (g) Rendimiento

> Fig x Grid de boxplot con la significancia

2. Influencias del volumen de riego en la calidad del producto

- Molinería (entero, quebrado, centro blanco)
- Tipo de grano (negro, vano, lleno)

> Figura: Influencias del volumen de riego en la calidad. (a) granos enteros (%). (b) granos quebrados (c) granos centro blanco (d) granos negro (e) granos vano (f) granos lleno

> Fig x Grid de boxplot con la significancia

3. Influencias del volumen de riego en la calidad del producto

- Análisis multivariado
- Análisis económico

> Fig x  PCA

> Tablas

## RO 1

mixto de localidad x tratamiento

```{r}
m1 <- morfo %>% 
  drop_na(altura_75) %>% 
  lmer(altura_75 ~ trat_vol + (1|bloque), data = .)

m2 <- morfo %>% 
  drop_na(altura_75) %>% 
  lmer(altura_75 ~ trat_vol + year + (1|bloque), data = .)

m3 <- morfo %>% 
  drop_na(altura_75) %>% 
  lmer(altura_75 ~ trat_vol + (1|bloque) + (1|year), data = .)

m4 <- morfo %>% 
  drop_na(altura_75) %>% 
  lmer(altura_75 ~ trat_vol + (1|year/bloque), data = .)

AIC(m1, m2, m3, m4)
BIC(m1, m2, m3, m4)

```

## RO 2

```{r}

```
